# 请教陈版主，关于设备基础的固定资产分类问题

提问人：yongyy 时间：2017-07-13 15:23:41
被审计单位，属于冶金行业，在竣工决算报告中，将设备基础单独作为建筑物进行了移交，按照建筑物的使用年限计提折旧，未并入设备价值。个人认为，设备基础是设备安装工程的组成部分，是保证设备正常运行和工作的永久配套设施，其造价是设备总造价的一部分，设备竣工决算价值应包括设备基础价值。 请陈版主及各位指正。

回答人：chenyiwei
从工程竣工结算的角度，可以这样理解。但会计上是否应将“设备基础”单独确认为一项固定资产，不同于设备本身，则取决于依据《企业会计准则第 4 号——固定资产》第五条的规定，该基础的使用年限是否与设备本身存在重大差异。

提问人：yongyy 时间：2017-07-14 13:38:49
学习了，那现在我需要核实的，就是设备基础在固定资产—建筑物核算，该设备基础是否在设备报废后，仍能发挥作用，比如在其上安装新的设备。如果设备报废后，安装新设备需要重新构建设备基础，则设备基础不应该单独确认为使用年限不一致的建筑物。

回答人：chenyiwei
可以这样理解。